【裁判字號】    99,小上,16
【裁判日期】    990408
【裁判案由】    侵權行為損害賠償
【裁判全文】
臺灣臺南地方法院民事裁定              99年度小上字第16號
上  訴  人  甲○○○
被  上訴人  米蘭商務汽車旅館
法定代理人  乙○○
上列當事人間請求侵權行為損害賠償事件，上訴人對於民國99年
2月9日本院新市簡易庭99年度新小字第33號第一審判決提起上訴
，本院裁定如下：
    主  文
上訴駁回。
第二審訴訟費用新台幣壹仟伍佰元由上訴人負擔。
    理  由
一、按關於請求給付金錢或其他代替物或有價證券之訴訟，其標
    的金額或價額在新臺幣（下同）10萬元以下者，適用小額程
    序；對於小額程序之第一審裁判之上訴，非以其違背法令為
    理由，不得為之，又上訴狀內應記載上訴理由，表明原判決
    所違背之法令及其具體內容，依訴訟資料可認為原判決有違
    背法令之具體事實，民事訴訟法第436條之8第1項、同條之2
    4第2項及同條之25分別定有明文。且依同法第436條之32準
    用同法第468條之規定，判決不適用法規或適用不當者，為
    違背法令。而判決有同法第469條第1款至第5款情形之一者
    ，為當然違背法令。是當事人對於小額程序之第一審判決提
    起上訴，如依民事訴訟法第468條規定，以第一審判決有不
    適用法規或適用法規不當為理由時，其上訴狀或理由書應有
    具體之指摘，並揭示該法規之條項或其內容。若係成文法以
    外之法則，應揭示該法則之旨趣。倘為司法院解釋或最高法
    院之判例，則應揭示該判解之字號或其內容。如以民事訴訟
    法第469條第1款至第5款所列情形為理由時，其上訴狀或理
    由書，應揭示合於該條款之事實。上訴狀或理由書如未依此
    項方法表明，或其所表明者，顯與上開法條規定之情形不相
    合時，即難認為已對第一審判決之違背法令有具體之指摘，
    其上訴自難認為合法。又上訴理由如僅引用原審判決時之攻
    擊防禦方法，應認為未對原審判決有何具體之指摘，不得謂
    已合法表明上訴理由，其上訴亦難認為合法。
二、本件上訴意旨略以：
  (一)上訴人於民國98年5月25日提供冷氣省電變頻模組及副錶瓦
    時計予被上訴人，98年6月24日變頻模組安裝完成，冷氣經
    由變頻模組正常運作，然因被上訴人之總經理蘇秀馨出國以
    致延誤正式測試時間，直到98年10月22日開始測試至98年11
    月7日共16天，其中8天未使用變頻設備，另8天使用變頻設
    備，測試結果每天可省162.87度（經換算節省比例38％），
    已達買賣協議書約定被上訴人應購買該變頻設備之條件，然
    被上訴人不願購買，自應賠償上訴人之損失。
  (二)又買賣協議書約定者為冷氣省電變頻模組，亦即僅針對冷氣
    部分之省電而已，並非包含被上訴人的全部用電設備，原審
    未採認上訴人提出之省電變頻模組的測試數據，反而以被上
    訴人調閱之台灣電力公司97年度全年用電度數，亦即以被上
    訴人全部電氣設備的用電度數為據，而駁回上訴人原審之訴
    ，有所違誤。
  (三)聲明：
    1.被上訴人應給付上訴人新臺幣（下同）97,300元。
    2.訴訟費用由被上訴人負擔。
三、經查，本件上訴人請求被上訴人給付97,300元，其訴訟標的
    金額在10萬元以下，自應適用民事訴訟法第436條之8小額訴
    訟程序之規定，則依同法第436條之24第2項、第436條之25
    、第471條第1項規定，非以其違背法令為理由不得上訴，且
    須記載上訴理由，或於提起上訴後20日內表明原判決所違背
    之法令及其具體內容，始合上訴程式。次查，本件上訴人對
    於小額訴訟之第一審判決，固於法定期間內提起上訴，然依
    上訴人之上訴狀所載內容，僅以原審未採認上訴人提出之測
    試數據，而採認被上訴人提出之台灣電力公司97、98年度用
    電數據，有所不當云云，此係就原審依職權取捨證據，認定
    事實，指摘其為不當，並未依前揭意旨具體指摘原判決有何
    違反成文法法規之條項、內容，或司法院解釋或最高法院判
    例，亦未表明依訴訟資料合於該違背法令之具體事實，參諸
    前開理由一所述之法條規定及說明，本件上訴人之上訴，難
    認已對第一審判決之有何違背法令之處為具體之指摘，其上
    訴自難認為合法，應予駁回。又本件小額事件之上訴既經駁
    回，第二審訴訟費用1,500元（即第二審裁判費）應由敗訴
    之上訴人負擔，爰確定如主文第2項所示。
四、據上論結，本件上訴為不合法，依民事訴訟法第436條之32第
    2項、第444條第1項前段、第95條、第78條、第436條之32第
    1項、第436條之19第1項，裁定如主文。
中    華    民    國    99    年    4     月    8     日
                  民事第一庭    審判長法  官  高榮宏
                                      法  官  林福來
                                      法  官  蔡孟珊
以上正本證明與原本無異。
本件不得抗告。
中    華    民    國    99    年    4     月    8     日
                                      書記官  吳幸芳

司法院資訊處製作；財團法人民間司法改革基金會備份。
